【裁判字號】    96,抗,80
【裁判日期】    970214
【裁判案由】    拍賣抵押物
【裁判全文】
臺灣臺南地方法院民事裁定                96年度抗字第80號
再抗告  人  乙○○
                        號
相  對  人  甲○○
上列當事人間請求拍賣抵押物事件，再抗告人對於中華民國96年
11月8日本院96年度抗字第80號裁定提起再抗告，本院裁定如下
：
    主  文
再抗告駁回。
再抗告程序費用新臺幣壹仟元由再抗告人負擔。
    理  由
一、按對於抗告法院之裁定再為抗告，僅得以其適用法規顯有錯
    誤為理由，並經原法院之許可者為限。前項許可，以原裁定
    所涉及之法律見解具有原則上之重要性者為限，非訟事件法
    第45條第3項、第4項分別定有明文。所謂適用法規顯有錯誤
    ，係指確定判決所適用之法規顯然不合於法律規定，或與現
    尚有效之判例、解釋顯然違反者而言，並不包括認定事實錯
    誤、取捨證據失當、判決不備理由及學說上諸說併存致發生
    法律上見解歧異等情形在內。又所謂原則上之重要性，係指
    該再抗告事件所涉及之法律問題，意義重大而有加以闡釋之
    必要者而言。
二、本件再抗告意旨略以：(一)本件貸款之金額為分期連續性之借
    款，現有分別設定而後合併設定抵押權之後而以合併後設定
    為之。相對人向鈞院請求係因書面審理而逃避事實，有前後
    提出請求裁定之支票憑證可知，債權金額並非相對人請求之
    金額1,200,000元，應廢棄原裁定重新裁定或駁回請求，待
    確認正確之債權金額後再為裁定，可維護公私之權益並可免
    除損害。(二)本案標的物南興段218號土地業經台南市政府確
    定徵收之公兒用地，並經台南市議會通過程序編列預算於96
    年度分期支付在案，待台南市政府出售市有財產收入即可給
    付，並非尚未完成徵收程序，請求詳查實情等語。為此，請
    求廢棄原裁定，並駁回准予拍賣抵押物裁定等語。
三、經查，本件再抗告人無非以系爭抵押權設定金額並非正確之
    債權金額、系爭抵押標的物經台南市議會通過程序編列為公
    兒用地等為再抗告理由。是再抗告人所提出者，無非係屬抗
    告法院認定事實之職權行使問題，且為實體法上抵押權擔保
    債權認定範圍與拍賣抵押標的物為再抗告人所有之爭議，自
    應由再抗告人另行提起民事訴訟，以資解決，核與適用法規
    是否顯有錯誤無涉，更未涉及法律意義重大而有加以闡釋之
    必要，自不應許可再為抗告。揆諸首揭規定及說明，本件再
    抗告人所為再抗告，即不合法，無從准許，應予駁回。
四、爰依非訟事件法第45條第5項、第21條第2項、第24條第1項
    ，民事訴訟法第436條之3第3項、第78條，裁定如主文。
中    華    民    國    97    年    2     月    14    日
                  民事第二庭    審判長法  官  楊清安
                                      法  官  陳金虎
                                      法  官  蔡孟珊
以上正本係照原本作成。
如對本裁定抗告，須於裁定送達後十日內提出抗告狀，並繳納抗
告費新臺幣壹仟元。
中    華    民    國    97    年    2     月    14    日
                                      書記官  吳幸芳


司法院資訊處製作；財團法人民間司法改革基金會備份。
